臺灣臺北地方法院民事裁定
110年度重家繼訴字第74號
原      告  施宇珍  
訴訟代理人  涂文勳律師
上列當事人間請求分割遺產事件，本院裁定如下： 
    主    文
原告應於本裁定送達後7日內，具狀補正如附件所示之事項，逾
期未補正，即駁回原告之訴。
    理    由
一、按起訴，應以訴狀表明當事人及其法定代理人、訴訟標的、
    應受判決事項之聲明，提出於法院為之；民事訴訟法第244
    條第1項定有明文。又原告之訴有起訴不合程式或不備其他
    要件之情形者，依其情形可以補正，經審判長定期間命其補
    正而不補正者，法院應以裁定駁回之；民事訴訟法第249條
    第1項第6款定有明文。上開規定於家事事件準用之，家事事
    件法第51條亦有明定。
二、查原告起訴請求分割遺產事件，有如附件所載應補正事項，
    且本院前曾於111年7月6日以北院忠家事110年度重家繼訴字
    第74號函請原告於文到20日內就遺產範圍表示意見，該函於
    同月8日合法送達，有本院送達證書在卷可憑，原告迄今未
    補正，故定期命原告補正如附件所示事項，逾期未補正完足
    ，即駁回原告之訴。
三、爰裁定如主文。 
中    華    民    國    111    年     8    月    2    日
                       家事法庭  法  官  陳伯均  
以上正本係照原本作成。
本裁定不得抗告。
中　　華　　民　　國　　111 　年　　8 　　月　　2 　　日
                                 書記官  劉文松
附件：應補正事項：
一、訴之聲明：
    按遺產分割，係以整個遺產為一體為分割，並非以遺產中個
    別之財產分割為對象，亦即遺產分割之目的在廢止遺產全部
    之公同共有關係，而非旨在消滅個別財產之公同共有關係，
    其分割方法應對全部遺產整體為之（最高法院95年台上字第
    1637號判決要旨參照）。依上說明，分割遺產應以全體繼承
    人及以全部遺產整體為之。查原告於111年3月31日言詞辯論
    期日時陳稱：確實有被告所稱的300萬元等語，顯見本件除
    原告起訴主張之遺產範圍外，尚有其他遺產未列入分割範圍
    ，然除上開新臺幣300萬元外，本件訴訟過程中，被告多次
    具狀表明尚有其他遺產可供分割，原告自應提出書狀補正以
    全部遺產為分割標的，並以表格記載全部遺產項目、各繼承
    人應繼分比例、分割後之權利範圍比例等項（提出繕本予被
    告）。
二、又繼承人有數人時，在分割遺產前，各繼承人對於遺產全部
    為公同共有，民法第1151條定有明文。而繼承人請求分割該
    公同共有之遺產，性質上為處分行為，如係不動產，依民法
    第759 條規定，應經繼承登記始得為之。又不動產之繼承登
    記，得由任何繼承人為全體繼承人申請之，繼承人為二人以
    上，部分繼承人因故不能會同其他繼承人共同申請繼承登記
    時，得由其中一人或數人為全體繼承人之利益，就被繼承人
    之土地，申請為公同共有之登記，其經繼承人全體同意者，
    得申請為分別共有之登記，土地法第73條第1項及土地登記
    規則第120條第1項亦有明定。故若上開遺產範圍中，有增列
    不動產者，應提出全體繼承人辦妥繼承登記之第一類登記謄
    本正本。